臺灣高等法院臺南分院交通事件裁定　　 99年度交抗字第217號
抗告人即
聲明異議人　 葉冠東
上列抗告人因聲明異議案件，不服臺灣臺南地方法院中華民國99
年11月29日裁定（99年度交聲字第1245號）提起抗告，本院裁定
如下：
    主  文
抗告駁回。
    理  由
一、本件抗告意旨略以：
(一)、原裁定以原處分機關之裁決書，於民國99年9 月20日寄存送
    達，抗告人即聲明異議人之異議期間應於99年10月12日屆滿
    ，異議人於同年10月13日始聲明異議，已逾法定異議期間。
    惟本件郵政機關係在99年9 月21日第3 次向異議人送達，異
    議人及家人均未收受，始寄存於金華郵局，異議人於99年10
    月13日聲明異議，並未逾期，原裁定自有未當。
(二)、異議人身體虛弱，年邁眼力退化，又多年無收入來源，因此
    ，凡事不亢不卑，皆循規蹈距，被舉發當日，異議人去東海
    大學找朋友，開車均小心翼翼，且測速地點，該路段整天均
    是人多、交通擁塞，異議人不可能於99年6月6日行經測速地
    點時，以時速84公里之車速超速違規，原裁定及原處分均有
    未當，應予撤銷云云。
二、原裁定意旨略以：
(一)、異議人就原處分機關99年9月14日所為之裁決處分（處分案
    號：麻監裁罰字第裁75-G0H161401號）聲明異議，惟上開裁
    決書已按異議人之戶籍地即通訊地「臺南市○○○路○段13
    7巷20弄2-1號」掛號郵寄，因未獲會晤應受送達人亦無受領
    文書之同居人、受雇人或應送達處所接收郵件人員，該裁決
    書乃依行政程序法第74條第2項規定為寄存送達，並於99年9
    月20日寄存於送達地之郵政機關「金華郵局」，此有異議人
    之個人基本資料查詢單、違反處罰條例歸責駕駛人申請書及
    原處分機關送達證書各1紙在卷可稽，依前揭說明，該送達
    程序並無違誤，依法已生合法送達之效力。又道路交通案件
    處理辦法第12條規定交通案件聲明異議之在途期間，當事人
    非居住於處罰機關所在之鄉、鎮、市（包括縣轄市、省轄市
    及院轄市），但居住於受理聲明異議案件法院之管轄區域者
    ，依本標準第2條第1款中之「地方法院在途期間」欄所載日
    數，扣除在途期間，法院訴訟當事人在途期間標準第4條第1
    項第2款亦有明文，而異議人係住在臺南市，與處罰機關所
    在之臺南縣麻豆鎮，非同一鎮、院轄市，惟係居住於本院之
    管轄區域，依前揭說明，得扣除之在途期間為2日，是自99
    年9 月20日合法寄存本件裁決書送達之翌日即99年9月21日
    起算，異議期間已於99年10月12日屆滿。然異議人遲至於99
    年10月13日始具狀提出異議，有聲明異議狀上所蓋之原處分
    機關收文章戳在卷可憑，顯已逾越聲明異議之20日不變期間
    ，是本件異議人聲明異議不合法律上程式，且無從補正，應
    予駁回。
(二)、至異議人辯稱舉發地點車輛多，其不可能超速等語，然查，
    就本件舉發照片觀之，該路段雖有三個車道，惟僅在內車道
    上異議人所駕駛之車牌號碼TD-0522號車一輛，餘無其它車
    輛行駛，足認異議人稱該路段於其違規當時車輛很多又擁擠
    等語，顯與事實不符。
(三)、異議人另質疑科學儀器亦會失靈不準等語，惟查，本件採證
    照片係採用雷達式測速照相器所拍攝，而上開測速照相器係
    利用發射雷達波反射原理，針對移動之車輛實施速度偵測，
    其準確性並無疑義，且該雷達測速儀業經經濟部標準檢驗局
    檢定合格，有臺中市警察局99年10月26日中市警交字第0990
    082408號函所附經濟部標準檢驗局雷達測速儀檢定合格證書
    （檢定合格單號碼：JOGA0000000A，檢定日期為98年9月29
    日，有效期限至99年9月30日），核與舉發照片上資料欄中
    所載證號為JOGA0000000A乙節相符，故該雷達測速照相儀器
    之正確性堪可認定無誤，異議人質疑科學儀器亦會失靈不準
    ，空言主張其未超速，應無可採。
(四)、綜上所述，本件異議已逾期，應予駁回，且異議人確有駕駛
    系爭車輛於上開時、地行車速度超過規定之最高時速20 公
    里以上未滿40公里之違規行為，則原處分機關裁決時依道路
    交通管理處罰條例第40條及違反道路交通管理事件統一裁罰
    基準表之相關內容，裁處異議人罰鍰1,800元，並記違規點
    數1點之處分，核無違誤。本件異議為無理由，應予駁回。
三、本院經查：
(一)、原處分機關之裁決處分，係於99年9月21日寄存於金華郵局
    ，此對經本院向中華郵政股份有限公司臺南郵局查明屬實，
    有該局100年1月5日南營字第1001800006號函可憑，而道路
    交通案件處理辦法第12條規定交通案件聲明異議之在途期間
    ，當事人非居住於處罰機關所在之鄉、鎮、市（包括縣轄市
    、省轄市及院轄市），但居住於受理聲明異議案件法院之管
    轄區域者，依本標準第2條第1款中之「地方法院在途期間」
    欄所載日數，扣除在途期間，法院訴訟當事人在途期間標準
    第4條第1項第2款亦有明文，而異議人係住在臺南市，與處
    罰機關所在之臺南縣麻豆鎮，非同一鎮、院轄市，惟係居住
    於原審法院之管轄區域，依前揭說明，得扣除之在途期間為
    2日，是自99年9月21日合法寄存本件裁決書送達之翌日即99
    年9月22日起算，異議期間於99年10月13日始行屆滿。異議
    人於99年10月13日具狀提出異議，於法並無不合，原裁定就
    此部分，認異議人聲明異議已逾期，殊有未當。
(二)、惟按汽車駕駛人，行車速度，超過規定之最高時速，或低於
    規定之最低時速，除有第43條第1項第2款情形外，處1,200
    元以上2,400元以下罰鍰，並記違規點數1點，道路交通管理
    處罰條例第40條、第63條第1項第1款分別定有明文。經查異
    議人於99年6月6日11時14分許，開車往市區，經過台中市○
    ○○路○段266號前時，該處限速為時速50公里，而異議人當
    時時速為84公里，此有雷達測速照片附卷可憑，而上開測速
    照相器係利用發射雷達波反射原理，針對移動之車輛實施速
    度偵測，其準確性並無疑義，且該雷達測速儀業經經濟部標
    準檢驗局檢定合格，有臺中市警察局99年10月26日中市警交
    字第0990 082408 號函所附經濟部標準檢驗局雷達測速儀檢
    定合格證書（檢定合格單號碼：JOGA0000000A，檢定日期為
    98年9月29日，有效期限至99年9月30日），核與舉發照片上
    資料欄中所載證號為JOGA0000000A乙節相符，故該雷達測速
    照相儀器之正確性堪可認定無誤，異議人質疑科學儀器亦會
    失靈不準，及伊未超速行駛云云，均無可取。
四、從而原審法院以異議人確有駕駛系爭車輛於上開時、地行車
    速度超過規定之最高時速20公里以上未滿40公里之違規行為
    ，並認原處分機關裁決時依道路交通管理處罰條例第40條及
    違反道路交通管理事件統一裁罰基準表之相關內容，裁處異
    議人罰鍰1,800元，並記違規點數1點之處分，並無違誤而駁
    回異議人之聲明異議，此部分並無不當，異議人以前揭理由
    ，指摘原裁定不當為無理由，應予駁回。
五、據上論斷，應依道路交通案件處理辦法第26條，刑事訴訟法
    第412條，裁定如主文。
中    華    民    國   100    年    1     月    7     日
                  刑事第五庭    審判長法  官  楊明章
                                      法  官  黃國永
                                      法  官  趙文淵
以上正本證明與原本無異。
不得再抗告。
                                      書記官  呂宬樂
中    華    民    國   100    年    1     月    7     日